---
title: "Zaawansowana Eksploracja Danych"
author: "Wojciech Tulej"
date: "`r format(Sys.time(), '%d %B, %Y')`"
output:
  html_document:
    keep_md: yes
  pdf_document: default
---
### Spis treści

1. [Podsumowanie analizy](#1)
2. [Kod wyliczający wykorzystane biblioteki](#2)
3. [Kod zapewniający powtarzalność wyników przy każdym uruchomieniu raportu na tych samych danych](#3)
4. [Kod pozwalający wczytać dane z pliku.](#4)
5. [Kod usuwający z danych wiersze posiadające wartość zmiennej res_name](#5)
6. [Kod przetwarzający brakujące dane.](#6)
7. [Sekcję podsumowującą rozmiar zbioru i podstawowe statystyki](#7)
8. [Kod ograniczający liczbę klas (res_name) do 50 najpopularniejszych wartości](#8)
9. [Sekcję sprawdzającą korelacje między zmiennymi](#9)
10. [Określenie ile przykładów ma każda z klas (res_name)](#10)
11. [Wykresy rozkładów liczby atomów](#11)
12. [Tabelę pokazującą 10 klas z największą niezgodnością liczby atomów i elektronów](#12)
13. [Sekcję pokazującą rozkład wartości wszystkich kolumn zaczynających się od part_01 z zaznaczeniem (graficznym i liczbowym) średniej wartości](#13)
14. [Interaktywny wykres lub animację](#14)
15. [Sekcję sprawdzającą czy na podstawie wartości innych kolumn można przewidzieć liczbę elektronów i atomów oraz z jaką dokładnością można dokonać takiej predykcji; trafność regresji powinna zostać oszacowana na podstawie miar R^2 i RMSE;](#15)
16. [Sekcję próbującą stworzyć klasyfikator przewidujący wartość atrybutu res_name (w tej sekcji należy wykorzystać wiedzę z pozostałych punktów oraz wykonać dodatkowe czynności, które mogą poprawić trafność klasyfikacji); trafność klasyfikacji powinna zostać oszacowana na danych inne niż uczące za pomocą mechanizmu (stratyfikowanej!) oceny krzyżowej lub (stratyfikowanego!) zbioru testowego.](#16)




#<a name="1"/>
###Podsumowanie analizy





#<a name="2"/>
###Kod wyliczający wykorzystane biblioteki

```{r libraryLists, warning=FALSE, message=FALSE}
library(data.table)
library(ggplot2)
library(dplyr)
library(tidyr)
library(corrplot)
library(plotly)
library(caret)
library(knitr)
library(kableExtra)

```


#<a name="3"/>
###Kod zapewniający powtarzalność wyników przy każdym uruchomieniu raportu na tych samych danych

```{r setSeed, warning=FALSE, message=FALSE, echo=FALSE}
set.seed(100000)
```


#<a name="4"/>
###Kod pozwalający wczytać dane z pliku
```{r readData, results='hide'}

all <- fread("all_summary.csv", header="auto", sep=";")

```



#<a name="5"/>
###Kod usuwający z danych wiersze posiadające wartość zmiennej res_name
```{r all} 

all_summary <- all_summary <- all%>% filter(!(res_name %in% c('UNK', 'UNX', 'UNL', 'DUM', 'N', 'BLOB', 'ALA', 'ARG' ,'ASN', 'ASP', 'CYS', 'GLN', 'GLU', 'GLY', 'HIS', 'ILE', 'LEU', 'LYS', 'MET', 'MSE','PHE', 'PRO', 'SEC', 'SER', 'THR', 'TRP', 'TYR', 'VAL', 'DA', 'DG', 'DT', 'DC', 'DU', 'A', 'G', 'T', 'C', 'U', 'HOH', 'H20', 'WAT')))

```


#<a name="6"/>
###Kod przetwarzający brakujące dane

```{r removeRes_name, results='hide'}
all_summary %>% drop_na()

```


#<a name="7"/>
###Sekcję podsumowującą rozmiar zbioru i podstawowe statystyki




#<a name="8"/>
###Kod ograniczający liczbę klas (res_name) do 50 najpopularniejszych wartości
```{r res_name, echo=FALSE}
najlepsze <- all[ , .N , by= res_name]
najlepsze <- najlepsze[!is.na(res_name)]
najlepsze <- najlepsze[order(-N)]
najlepsze[1 : 50]

```

#<a name="9"/>
###Sekcję sprawdzającą korelacje między zmiennymi; sekcja ta powinna zawierać jakąś formę graficznej prezentacji korelacji
```{r cor_data_set, echo=FALSE} 



all_data <- all_summary %>% select(local_res_atom_non_h_count, local_res_atom_non_h_electron_sum, part_01_electrons:part_01_density_sqrt_E3, solvent_opening_radius:solvent_radius)

cordata <- cor(all_data)

corrplot(cordata, method = "color", tl.cex = 0.4, tl.col = "black")

```


#<a name="10"/>
###Określenie ile przykładów ma każda z klas (res_name)
```{r res_name_cunt, echo=FALSE}

res_name_count <- najlepsze %>% group_by(res_name) %>% summarise(count = n()) %>% arrange(desc(count))

summary_res_name <- summarise(group_by(res_name_count, count), class= paste(res_name,collapse = ", "))

```


#<a name="11"/>
###Wykresy rozkładów liczby atomów (local_res_atom_non_h_count) i elektronów (local_res_atom_non_h_electron_sum) 
#Rozkład atomów 
```{r atomHist, echo=FALSE} 

ggplot(all, aes(x=local_res_atom_non_h_count)) + geom_histogram(binwidth = 2, fill=I("white"), col=I("black")) + labs(title="Histogram local_res_atom_non_h_count")

```

#Rozkład elektronów
```{r elektronHist, echo=FALSE}

wykres <- ggplot(all_summary, aes(x=local_res_atom_non_h_electron_sum)) + geom_histogram(binwidth = 25, fill=I("white"), col=I("black")) + labs(title="Histogram local_res_atom_non_h_electron_sum")
wykres
```

#<a name="12"/>
###Tabelę pokazującą 10 klas z największą niezgodnością liczby atomów (local_res_atom_non_h_count vs dict_atom_non_h_count) i tabelę pokazującą 10 klas z największą niezgodnością liczby elektronów (local_res_atom_non_h_electron_sum vs dict_atom_non_h_electron_sum;)
#Niezgodność atomów
```{r niezgodnosc_atomow, echo=FALSE}

niezgodnosc_atomow <- all_summary %>% mutate(diff_atom = abs(local_res_atom_non_h_count - dict_atom_non_h_count)) %>% group_by(res_name) %>% summarize(max_diff_atom = max(diff_atom))

niezgodnosc_atomow %>% arrange(desc(max_diff_atom)) %>% select(res_name, max_diff_atom) %>% head(10)

```


#Niezgodność elektronów
```{r niezgodnosc_elektronow, echo=FALSE}

niezgodnosc_elektronow <- all_summary %>% mutate(elektron = abs(local_res_atom_non_h_electron_sum - dict_atom_non_h_electron_sum)) %>% group_by(res_name) %>% summarize(max_electron = max(elektron))

niezgodnosc_elektronow %>% arrange(desc(max_electron)) %>% select(res_name, max_electron) %>% head(10)
```

#<a name="13"/>
###Sekcję pokazującą rozkład wartości wszystkich kolumn zaczynających się od part_01 z zaznaczeniem (graficznym i liczbowym) średniej wartości
```{r his_part_01, echo=FALSE }

part_01 <- select(all_summary, matches("part_01.*"))
par(mfrow=c(1,3), las=1)

for(i in 1:ncol(part_01)) {
   mx <- mean(part_01[[i]], na.rm = TRUE)
   hist(part_01[[i]], main = paste(colnames(part_01)[i], "\n(avg:", mx, ")", sep=""))
   abline(v = mx, col = "blue", lwd = 2)
 }

```

#<a name="14"/>
###Interaktywny wykres
```{r wykres , echo=FALSE}

ggplotly(wykres)

```


#<a name="15"/>
###Sekcję sprawdzającą czy na podstawie wartości innych kolumn można przewidzieć liczbę elektronów i atomów oraz z jaką dokładnością można dokonać takiej predykcji; trafność regresji powinna zostać oszacowana na podstawie miar R^2 i RMSE

#Dokładnośc atomów
```{r all_data_ML}
all_data_ML <- all_summary
all_data_ML[is.na(all_data_ML)] <- 0
all_data_ML <- dplyr::select_if(all_data_ML, is.numeric)

atom_model <- lm(local_res_atom_non_h_count ~ ., all_data_ML)
atom_summary <- summary(atom_model)

elektron_model <- lm(local_res_atom_non_h_electron_sum ~ ., all_data_ML)
elektron_summary <- summary(elektron_model)

atom_summary$r.squared
atom_summary$sigma

elektron_summary$r.squared
elektron_summary$sigma

```

#Dokładność elektronów
```{r all_data_ML}
all_data_ML <- all_summary
all_data_ML[is.na(all_data_ML)] <- 0
all_data_ML <- dplyr::select_if(all_data_ML, is.numeric)

elektron_model <- lm(local_res_atom_non_h_electron_sum ~ ., all_data_ML)
elektron_summary <- summary(elektron_model)

elektron_summary$r.squared
elektron_summary$sigma

```






#<a name="16"/>
###Sekcję próbującą stworzyć klasyfikator przewidujący wartość atrybutu res_name (w tej sekcji należy wykorzystać wiedzę z pozostałych punktów oraz wykonać dodatkowe czynności, które mogą poprawić trafność klasyfikacji); trafność klasyfikacji powinna zostać oszacowana na danych inne niż uczące za pomocą mechanizmu (stratyfikowanej!) oceny krzyżowej lub (stratyfikowanego!) zbioru testowego


